【裁判字號】    99,審訴,3819
【裁判日期】    991202
【裁判案由】    毒品危害防制條例
【裁判全文】
臺灣高雄地方法院刑事判決            99年度審訴字第3819號
公  訴  人  臺灣高雄地方法院檢察署檢察官
被      告  楊怡欣
上列被告因違反毒品危害防制條例案件，經檢察官提起公訴（99
年度毒偵字第5431號），嗣於本院準備程序中，被告就被訴事實
為有罪之陳述，經本院告知簡式審判程序之旨，並聽取被告與公
訴人之意見後，合議庭裁定由受命法官獨任進行簡式審判程序，
判決如下：
    主  文
楊怡欣施用第一級毒品，累犯，處有期徒刑壹年；又施用第二級
毒品，累犯，處有期徒刑捌月。應執行有期徒刑壹年伍月。
    事  實
一、楊怡欣前於民國88年間因施用毒品案件，經本院以88年度毒
    聲字第5997號裁定觀察、勒戒後，於88年8 月31日因無繼續
    施用毒品傾向出所，經臺灣高雄地方法院檢察署檢察官以88
    年度偵字第9754號為不起訴處分確定；復於91年間因施用第
    一級毒品案件，經本院裁定送觀察、勒戒後，認有繼續施用
    毒品之傾向，以91年度毒聲字第4861號裁定令入戒治處所施
    以強制戒治，於92年5 月7 日停止戒治處分出所，同案並經
    臺灣高雄地方法院檢察署檢察官提起公訴，經本院以91年度
    訴字第2209號判處有期徒刑8 月確定。又於95年間因施用毒
    品案件，經本院以95年度訴字第4656號判處有期徒刑10月，
    並以96年度聲減字第2179號裁定減刑為有期徒刑5 月確定，
    於96年8 月15日易科罰金執行完畢。詎猶不知悔改，復基於
    施用第一級毒品之犯意，於99年8 月3 日凌晨3 時許，在高
    雄縣路竹鄉○○路竹湖陸橋頭，其所駕駛停放該處之車號WQ
    -4058 號自用小客車內，先以將第一級毒品海洛因摻水置於
    針筒內注射之方式，施用海洛因1 次後，又基於施用第二級
    毒品之犯意，於上開時、地，以將第二級毒品甲基安非他命
    置於玻璃球內燒烤之方式，施用甲基安非他命1 次。嗣於同
    日凌晨4 時35分許，在上開地點，因形跡可疑為警盤查，發
    現其有毒品前科，經其同意採尿送驗後，結果呈嗎啡、可待
    因、甲基安非他命陽性反應，始悉上情。
二、案經高雄縣政府警察局湖內分局移送臺灣高雄地方法院檢察
    署檢察官偵查起訴。
    理  由
一、本件被告楊怡欣所犯均係死刑、無期徒刑、最輕本刑為3 年
    以上有期徒刑以外之罪，其於準備程序中就被訴事實為有罪
    之陳述，經本院告知簡式審判程序之旨，並聽取公訴人及被
    告意見後，合議庭裁定由受命法官獨任進行簡式審判程序，
    合先敘明。
二、上揭犯罪事實業據被告坦承不諱，且被告為警查獲後，經採
    其尿液送驗結果，呈現嗎啡、可待因、甲基安非他命陽性反
    應，有高雄縣政府警察局湖內分局煙毒、麻藥案件嫌犯代號
    與真實姓名對照表、台灣檢驗科技股份有限公司99年8 月17
    日報告編號KH/2010/00000000號濫用藥物尿液檢驗報告各1
    份在卷可稽（見警卷第5 至6 頁），足見被告之任意性自白
    均與事實相符，得為認定被告犯罪之依據。是以，被告上開
    施用第一、二級毒品之犯行，均堪以認定。
三、按海洛因及甲基安非他命分別係毒品危害防制條例第2 條第
    2 項第1 款、第2 款所稱之第一、二級毒品，依法不得持有
    、施用。次按毒品危害防制條例於92年7 月9 日修正公布，
    自93年1 月9 日施行，其中第20條、第23條將施用毒品之刑
    事處遇程序，區分為「初犯」及「5 年內再犯」、「5 年後
    再犯」。依其立法理由之說明：「初犯」，經觀察、勒戒或
    強制戒治後，應為不起訴處分或不付審理之裁定；經觀察、
    勒戒或強制戒治執行完畢釋放後，「5 年內再犯」者，因其
    再犯率甚高，原實施之觀察、勒戒及強制戒治既已無法收其
    實效，爰依法追訴或裁定交付審理。至於經觀察、勒戒或強
    制戒治執行完畢釋放後，「5 年後再犯」者，前所實施之觀
    察、勒戒或強制戒治已足以遮斷其施用毒品之毒癮，為期自
    新及協助其斷除毒癮，仍適用「初犯」規定，先經觀察、勒
    戒或強制戒治之程序。從而依修正後之規定，僅限於「初犯
    」及「5 年後再犯」二種情形，始應先經觀察、勒戒或強制
    戒治程序。倘被告於5 年內已再犯，經依法追訴處罰，縱其
    第3 次（或第3 次以上）再度施用毒品之時間，在初犯經觀
    察、勒戒或強制戒治執行完畢釋放5 年以後，已不合於「5
    年後再犯」之規定，且因已於「5 年內再犯」，顯見其再犯
    率甚高，原實施觀察、勒戒或強制戒治，已無法收其實效，
    即應依該條例第10條處罰（最高法院95年度第7 次刑事庭會
    議決議參照）。查本件被告有如事實欄所載，受觀察、勒戒
    執行完畢釋放後5 年內，又於91間再犯施用第一級毒品案件
    ，經本院以91年度訴字第2209號判處有期徒刑8 月確定之事
    實，有臺灣高等法院被告前案紀錄表1 份在卷可憑，足認其
    再犯率甚高，原實施觀察勒戒程序，顯無法遮斷其毒癮而收
    其實效，是被告雖係於上開觀察、勒戒執行完畢釋放5 年後
    再犯本罪，然其前次所犯本院91年度訴字第2209號施用毒品
    案件，係在上開觀察、勒戒執行完畢釋放後5 年內所為，而
    屬「5 年內再犯」之情形，揆諸前揭最高法院決議意旨，被
    告自應依該條例第10條之規定予以追訴處罰。從而，本件事
    證明確，被告涉犯毒品危害防制條例第10條第1 項、第2 項
    之罪，應堪認定。
四、核被告所為，係犯毒品危害防制條例第10條第1 項、第2 項
    之施用第一級、第二級毒品罪。其為施用而持有第一級毒品
    海洛因及第二級毒品甲基安非他命之低度行為，應為其施用
    之高度行為所吸收，均不另論罪。被告先後二次施用毒品之
    行為，犯意各別，行為互殊，應予分論併罰。又被告有如事
    實欄所載，受有期徒刑執行完畢之事實，有上開臺灣高等法
    院被告前案紀錄表在卷可參，其受徒刑之執行完畢，5 年內
    故意再犯此二件有期徒刑以上之罪，均為累犯，應各依刑法
    第47條第1 項規定，加重其刑。爰審酌被告經觀察、勒戒、
    強制戒治及刑之執行後，仍未能徹底戒絕毒品，其除有如事
    實欄所載毒品前科外，另因施用第一級、第二級毒品案件，
    經本院以99年度審訴緝字第43號、第44號各判處有期徒刑11
    月、11月、7 月、7 月，應執行有期徒刑2 年6 月確定，及
    因施用第一級毒品，經本院以99年度審訴字第2319號判處有
    其徒刑11月確定前，有上開臺灣高等法院被告前案紀錄表在
    卷可參，其再犯此二件施用毒品罪，顯見意志不堅，毫無戒
    毒悔改之意，且其施用毒品已逾十年，時間非短，對於國家
    、社會有潛在之危險及影響，行為實有不該，惟念及被告於
    本院審理時尚能坦承犯行，態度尚可，且其本次施用毒品，
    戕害一己之身體健康，所為尚未害及他人，及其犯罪動機、
    目的、所生危害、自稱有二個小孩須撫養、入監執行前月收
    入約新臺幣1 、2 萬元等一切情狀（見本院卷第26頁），分
    別量處如主文所示之刑，並定其應執行之刑，以示懲儆。
據上論斷，應依刑事訴訟法第299 條第1 項前段、第273 條之1
第1 項，毒品危害防制條例第10條第1 項、第2 項，刑法第11條
前段、第47條第1 項、第51條第5 款，判決如主文。
本案經檢察官王兆琳到庭執行職務。
中    華    民    國    99    年   12    月     2     日
                      刑事第十庭     法  官  周佳佩
以上正本證明與原本無異。
如不服本判決應於收受判決後10日內向本院提出上訴書狀，並應
敘述具體理由。其未敘述上訴理由者，應於上訴期間屆滿後20日
內向本院補提理由書( 均須按他造當事人之人數附繕本) 「切勿
逕送上級法院」。
中    華    民    國    99    年    12    月    2     日
                                     書記官  李承悌
附錄本案論罪科刑法條：
毒品危害防制條例第10條
施用第一級毒品者，處6 月以上5 年以下有期徒刑。
施用第二級毒品者，處3 年以下有期徒刑。

司法院資訊處製作；財團法人民間司法改革基金會備份。
